# 请教陈版主固定资产损坏的保险赔偿如何处理

提问人：我的名字里也有 D 时间：2017-10-03 20:32:12
1 、固定资产只是损坏，之后进行了修理，然后保险公司进行了赔偿，税务局说正确处理应该做固定资产清理，可是我疑惑的是只是损坏呀，仍然这样处理么？ 2 、如果冲减修理费，那么之前购买固定资产的进项税转出么？修理费的进项税转出么？ 3 、固定资产很大件儿，无法就损坏部分分离出来做清理这怎么办?

回答人：chenyiwei
一般情况下固定资产大修理是无需转入清理的。但如果在修理过程中，有明确可识别其原始成本和账面价值的组成部分报废，则应将其账面价值予以转出，同时将新增补的部分单独确认为一项固定资产。如果确实无法确定拆除部分的账面价值，则按拆除部分的变价收入冲减固定资产价值，同时发生的修理（含部分重置）的支出在扣除赔款后全部计入当期损益处理。